【裁判字號】    99,交聲,109
【裁判日期】    990427
【裁判案由】    聲明異議
【裁判全文】
臺灣臺南地方法院交通事件裁定         99年度交聲字第109號
原處分機關  交通部公路總局嘉義區監理所臺南監理站
異  議  人
即受處分人  甲○○○○○○
上列受處分人因違反道路交通管理處罰條例案件，對於交通部公
路總局嘉義區監理所臺南監理站，民國99年1月13日所為之裁決
處分（處分案號：嘉監南字第裁74-BD0000000號）聲明異議，本
院裁定如下：
    主  文
異議駁回。
    理  由
一、聲明異議意旨略以：受處分人盧寬穎（原名盧宛瑜）於民國
    98年10月27日17時47分許，駕駛車牌號碼1877-MF號自用小
    客車，在行經高雄市鹽埕區○○○路及大成街路口處，因紅
    燈時不遵守道路交通標線指示而闖越停止線之違規行為，經
    高雄市政府警察局交通警察大隊（下稱舉發機關）員警予以
    製單舉發，嗣原處分機關即交通部公路總局嘉義區監理所臺
    南監理站，以異議人違規事實明確，以違反道路交通管理處
    罰條例（下稱處罰條例）第60條第2項第3款及違反道路交通
    管理事件統一裁罰基準表（以下簡稱基準表）之規定，裁處
    異議人罰鍰新臺幣（下同）900元等語。
二、異議意旨略以：其於綠燈時即駕車進入上揭路口，無奈轉換
    紅燈時，前方因車輛擁塞而無法動彈，以致異議人汽車卡在
    路口處。且因異議人久踩煞車而腳酸，汽車於是有些微前進
    ，以致遭舉發機關拍照舉發。異議人於綠燈時既已於上揭路
    口處塞車，前方路口處亦有數輛汽車堵住路口，異議人顯無
    闖越紅燈之可能，故原處分機關就此裁處異議人，顯有違誤
    等語，聲明異議，請求撤銷原處分云云。
三、按「汽車駕駛人，駕駛汽車有不遵守道路交通標誌、標線、
    號誌指示之情形，而本章（汽車）無處罰之規定者，處新臺
    幣900元以上1,800元以下罰鍰。」，道路交通管理處罰條例
    第60條第2項第3款定有明文。
四、經查：
  (一)舉發機關以上揭事由舉發異議人，原處分機關據此裁處異議
    人900元罰鍰之事實，有原處分機關嘉監南字第裁74-BD0000
    000號裁決書及舉發機關高市警交相字第BD0000000號舉發通
    知單等件在卷可證。
  (二)次查，異議人於上揭時、地駕駛1877-MF號自用小客車闖越
    停止線之違規，有違規採證照片2幀在卷可證（本院卷第
    20、21頁）。且經證人王明正即舉發員警證稱：「本件是我
    告發的，異議人應該是紅燈啟用之後才越線，因為紅燈過後
    2.9秒時異議人壓線，2.9秒至3.51秒時車輛維持原狀，之後
    車子稍微有前進一點點。且本處感應線圈是在紅燈亮了1.6
    秒後，才會啟動照相機待命，並啟用紀錄，且第1張照片表
    示紅燈在2.91秒後車子才越線。假使汽車綠燈時就停在該處
    ，該裝置就不會拍攝。」及「這不會是第二組感應線圈拍攝
    的，因為第1組是先給訊號，只要碰到第2組線圈一定會拍2
    張，若是2張都是一樣，該車都是停在該處不動，我們就不
    會舉發。若是超過停止線一點點，我們就會開越線」等語綦
    詳（本院卷第23頁背面及第24頁正面），並當庭提出微電腦
    闖紅燈測速照相（兩合）數據顯示說明表（下稱測速照相說
    明表）及感應式線圈偵測闖紅燈測照原理表附卷供參（本院
    卷第25、26頁）。參酌違規採證照片及測速照相說明表可知
   ，異議人駕駛汽車係已侵入停止線，且其汽車正好停於人行
    穿越道之上。又經參酌第1張違規採證照片上方資訊列係記
    載異議人乃紅燈之後2.9秒闖越停止線，此時車輛為靜止；
    第2張違規採證照片為紅燈之後3.51秒拍攝，而當時車速為
    時速4公里，足認異議人係交通號誌轉換為紅燈後方侵入停
    止線無訛。又該照片內容與證人王明正所述相吻合，足堪認
    定證人所述為真。基此，異議人於上揭時、地有駕駛汽車闖
    越停止線之違規，洵堪認定；異議人辯稱其係綠燈時即進入
    路口云云，不足採信。
  (三)綜上所述，異議人於前述時、地之違規事實既可認定，原處
    分機關裁處異議人罰鍰900元部分，經核於法尚無違誤，異
    議人異議內容，並無理由，應予駁回。
五、據上論斷，應依道路交通案件處理辦法第19條，裁定如主文
    。
中    華    民    國    99    年    4     月    27    日
                  交通法庭   法  官  廖建彥
以上正本證明與原本無異。
如不服本裁定應於送達後5日內向本院提出抗告狀（應附繕本）
。
                             書記官  吳揆滿
中    華    民    國    99    年    4     月    27    日

司法院資訊處製作；財團法人民間司法改革基金會備份。
